

# INGENIERO GEÓLOGO

Telegram: telegram.me/yamtannagata

E-mail: yamtannagata@gmail.com

# YAMTAN ROBERTO NAGATA TEJADA

# **QUIEN SOY**

Bachiller en Ingeniería Geológica. Con experiencia en el uso de lenguajes de programación para la automatización de tareas recurrentes. Generación de aplicativos para gestionar bases de datos. Capacidad para liderar y trabajar en equipo, disposición para aprender y enfrentar nuevos retos.

### **PROGRAMAS**

Programación:

Python, Visual Basic, Java Script Estimación de Recursos:

Datamine Studio RM

Modelamiento Geológico:

Leapfrog Geo

Gestión y captura de información:

Microsoft SQL Server, GVMapper

#### **IDIOMAS**

Español (Lengua natal) Inglés (Dominio técnico)

# **REFERENCIAS**

David V. M.

Cía Minera Volcan Geólogo Senior Estimación de Recursos

Juan B. E.

Cía Minera Buenaventura Jefe de Base de Datos Geología

#### **EXPERIENCIA PROFESIONAL**

De 06/08/2018 Al 25/12/2019 (Pasco-Perú)

#### COMPAÑÍA MINERA VOLCAN

Practicante Profesional de Recursos Minerales Logros:

- o Implementé aplicativos en VBA para optimizar procesos relacionados con la BBDD y Topografía.
- o Realicé mensualmente la estimación de corto plazo, enfocándome en optimizar el tiempo.
- o Desarrollé aplicativos en JavaScript para llevar a cabo procesos repetitivos en la estimación de

De 01/07/2017 Al 24/05/2018 (Arequipa-Perú)

#### COMPAÑÍA DE MINAS BUENAVENTURA

Ingeniero Geólogo (Entrenamiento) Logros:

- o Generé e interpreté las gráficas de QA/QC para los respectivos informes.
- o Realicé el mapeo geológico de los tajos en producción.
- o Realicé las coordinaciones con el personal de la contrata especializada en muestreo

De 05/01/2017 Al 26/06/2017 (Lima-Perú)

#### COMPAÑÍA DE MINAS BUENAVENTURA

Practicante de Geología

Logros:

- o Contribuí en el desarrollo e implementación de la estructura corporativa de loqueo en GVMapper para las diferentes unidades de la empresa.
- o Apoyé en el diseño e implementación de aplicativos en Excel para automatizar la inserción de muestra de control.

#### **ESTUDIOS**

Bachiller en Ingeniería Geológica 2010-2016 Lima-Perú Universidad Nacional de Ingeniería

2019 Estadística para la Investigación Lima-Perú Universidad Peruana Cayetano Heredia

Microsoft SQL Server 2012 2018

Lima-Perú Escuela Nacional de Estadística e Informática

